【裁判字號】    90,台上,1106
【裁判日期】    900628
【裁判案由】    給付借款
【裁判全文】
最高法院民事裁定                                九十年度台上字第一一○六號
    上  訴  人  乙○○
                甲○○
    共      同
    訴訟代理人  許雅芬律師
                鄭嘉慧律師
                江信賢律師
    被 上訴 人  丙○○
右當事人間請求給付借款事件，上訴人對於中華民國八十九年十二月十九日台灣高等
法院台南分院第二審判決（八十九年度上字第二四九號），提起上訴，本院裁定如左
：
    主  文
上訴駁回。
第三審訴訟費用由上訴人負擔。
    理  由
按對於第二審判決上訴，非以其違背法令為理由，不得為之，民事訴訟法第四百六十
七條定有明文。依同法第四百六十八條規定，判決不適用法規或適用不當者，為違背
法令。而判決有同法第四百六十九條所列各款情形之一者，為當然違背法令。是當事
人提起上訴，如依民事訴訟法第四百六十八條規定，以第二審判決有不適用法規或適
用法規不當為理由時，其上訴狀或理由書應有具體之指摘，並揭示該法規之條項或其
內容。若係成文法以外之法則，應揭示該法則之旨趣。倘為司法院解釋、或本院之判
例，則應揭示該判解之字號或其內容。如以民事訴訟法第四百六十九條所列各款情形
為理由時，其上訴狀或理由書，應揭示合於該條款之事實。上訴狀或理由書如未依此
項方法表明者，即難認為已對第二審判決之違背法令有具體之指摘，其上訴自難認為
合法。本件上訴人對第二審判決提起上訴，雖以該判決違背法令為由，惟核其上訴理
由狀所載內容，係就原審取捨證據、認定事實之職權行使所論斷：訴外人林益仲於民
國八十五年七月十五日邀被上訴人及上訴人二人為連帶保證人向台灣中小企業銀行台
南分行借款新台幣（下同）二百五十萬元。又上訴人並不能舉證證明其於八十四年十
一月三日入被上訴人之夫方金海在台灣土地銀行帳戶之二百萬元，係被上訴人向其
所借用，自難認上訴人對被上訴人有此筆債權存在，上訴人所為抵銷之主張，為無理
由。再被上訴人已代為清償債務人林益仲所欠台灣中小企業銀行台南分行二百五十萬
元借款之事實，有代位清償證明書、借據暨台灣中小企業銀行台南分行函可稽，並為
上訴人所不爭，堪認真實。則被上訴人依連帶保證之內部求償法律關係，訴請同為林
益仲上開借款之連帶保證人之上訴人，各給付其各自應分擔之八十三萬三千三百三十
三元本息，自屬正當，應予准許等情，指摘其為不當，並就原審已論斷者，泛言違背
法令，而非具體說明該論斷究有何不適用法規、適用法規不當，或合於民事訴訟法第
四百六十九條所列各款之事實，難認對該判決之如何違背法令已有具體之指摘，依首
揭說明，應認其上訴為不合法。
據上論結，本件上訴為不合法。依民事訴訟法第四百八十一條、第四百四十四條第一
項、第九十五條、第七十八條，裁定如主文。
中      華      民      國     九十     年      六      月    二十八    日
                              最高法院民事第五庭
                                  審判長法官  朱  錦  娟
                                        法官  顏  南  全
                                        法官  蘇  達  志
                                        法官  許  澍  林
                                        法官  陳  碧  玉
      右正本證明與原本無異
                                              書  記  官
中      華      民      國     九十     年      七      月     十一     日


司法院資訊處製作；財團法人民間司法改革基金會備份。
